臺灣新竹地方法院民事裁定
109年度小上字第35號
上  訴  人  陳吉豊  
被上訴人    華南產物保險股份有限公司

法定代理人  陳文智  


上列當事人間損害賠償事件，上訴人對於中華民國109 年9 月25
日本院竹北簡易庭109 年度竹北小字第412 號小額訴訟事件第一
審判決不服，提起上訴，本院裁定如下：
    主  文
上訴駁回。
第二審訴訟費用新臺幣壹仟伍佰元由上訴人負擔。
    理  由
一、按對於小額程序第一審裁判之上訴，非以其違背法令為理由
    ，不得為之；又提起上訴，上訴狀內應記載上訴理由，表明
    下列各款事項：（一）原判決所違背之法令及其具體內容；
    （二）依訴訟資料可認為原判決有違背法令之具體事實，民
    事訴訟法第436 條之24第2 項、第436 條之25分別定有明文
    。而所謂違背法令，依同法第436 條之32第2 項準用第468
    條、及第469 條第1 款至第5 款之規定，則依同法第468 條
    之規定，判決不適用法規或適用不當者，為違背法令，若僅
    係取捨證據、認定事實等屬於原審法院職權行使之事項，除
    有認定違法之情形外，應不生違背法令之問題（最高法院28
    年上字第1515號判例要旨參照）。另依同法第469 條之規定
    ，判決有該條所列第1 款至第5 款情形之一者，為當然違背
    法令。是當事人提起上訴，如以同法第469 條所列第1 至5
    款為理由時，其上訴狀或理由書應表明該判決有合於各該條
    款規定情形之具體內容，及係依何訴訟資料合於該違背法令
    之具體事實。如依同法第468 條之規定，以原判決有不適用
    法規或適用法規不當為理由時，其上訴狀或理由書應表明該
    判決所違背之法令條項，或有關判例、解釋字號，或成文法
    以外之習慣或法理等及其具體內容，暨係依何訴訟資料合於
    該違背法令之具體事實。上訴狀或理由書如未依上述方式表
    明，或其所表明者顯與上開法條規定不合時，即難認已合法
    表明上訴理由，上訴自非合法（最高法院71年台上字第314
    號判例要旨參照）。再者，上訴不合法者，第二審法院應以
    裁定駁回之，民事訴訟法第444 條第1 項前段定有明文，此
    於小額事件之上訴程序亦準用之，同法第436 條之32第2 項
    則有明文。
二、本件上訴人對原審小額訴訟之第一審判決於法定期間內提起
    上訴，核其上訴狀之主張，無非以：被上訴人所承保車牌號
    碼000-0000號自小客車（下稱系爭車輛）駕駛人姜俊銘係於
    事發後始至警局備案，上訴人亦係接獲警局通知方提供當天
    之行車紀錄器到案說明，經警方調閱雙方行車紀錄器均無法
    證明上訴人所駕駛之車牌號碼00-0000 號自小貨車有與系爭
    車輛發生碰撞，且依行車紀錄器光碟影像所示，事發當時上
    訴人所駕駛之車輛係在系爭車輛前方，應係系爭車輛搶快、
    未禮讓前方之上訴人車輛通行，致與上訴人車輛發生碰撞，
    且二車發生碰撞後，系爭車輛竟加速逃離，顯見本件車禍並
    非上訴人之駕駛過失所致；又上訴人所駕駛之車牌號碼00-0
    000 號自小貨車為訴外人茂陞水電工程有限公司所有，被上
    訴人不應向上訴人請求損害賠償等語。為此提起上訴，並聲
    明：（一）原判決廢棄。（二）第一、二審訴訟費用由被上
    訴人負擔。
三、經查，本件上訴人對於原審小額訴訟之第一審判決提起上訴
    ，核其上訴理由，無非係就原審判決認定上訴人駕駛車牌號
    碼00-0000 號自小貨車（下稱肇事車輛）於行駛中因違反規
    定強行變換車道、致與被上訴人所承保之系爭車輛發生碰撞
    之事實存否之證據取捨、認定事實之職權行使為指摘，並未
    提及原審判決有何民事訴訟法第469 條第1 款至第5 款之當
    然違背法令情形，亦未揭示法規之條項、內容，或成文法以
    外之法則之旨趣、或司法院解釋、最高法院判例之判解字號
    或其內容，以具體指摘原判決有不適用法規或適用法規不當
    之處，自難認對該判決之如何違背法令已有具體指摘，無從
    認為原審判決有何不適用法規或適用法規不當之情形，揆諸
    前開說明，本件上訴即難認為合法。至上訴人另主張肇事車
    輛為訴外人茂陞水電工程有限公司所有，被上訴人不應向上
    訴人請求損害賠償云云，顯係誤解法律，亦無足採。爰依民
    事訴訟法第436 條之32第2 項準用同法第444 條第1 項之規
    定，予以裁定駁回。另確定上訴人應負擔之第二審訴訟費用
    額如主文第2 項所示。
四、據上論結，本件上訴為不合法，依民事訴訟法第436條之32
    第1項、第2項、第444條第1項前段、第436條之19第1項、第
    95條、第78條，裁定如主文。
中　　華　　民　　國　　109 　年　　12　　月　　18　　日
                  民事第二庭審判長法  官   林南薰
                                  法  官   林麗玉
　　　　　　　　　　　　　　　　　法  官   張詠晶
以上正本係照原本作成。　　　　　　　　　　　　　　　　　
本裁定不得抗告。
中　　華　　民　　國　　109 　年　　12　　月　　18　　日
                                  書記官   蔡美如